【裁判字號】    98,訴,2168
【裁判日期】    980731
【裁判案由】    毒品危害防制條例
【裁判全文】
臺灣板橋地方法院刑事判決              98年度訴字第2168號
公  訴  人  臺灣板橋地方法院檢察署檢察官
被      告  甲○○
                        （臺北縣蘆洲市戶政事務所）
上列被告因違反毒品危害防制條例案件，由檢察官提起公訴（98
年度毒偵字第2025號），經本院合議庭裁定由受命法官獨任進行
簡式審判程序，判決如下：
    主  文
甲○○施用第一級毒品，處有期徒刑玖月；又施用第二級毒品，
，處有期徒刑伍月。應執行有期徒刑壹年。
    事  實
一、甲○○曾因施用毒品案件，於民國（下同）96年7 月30日，
    經本院以96年度毒聲字第1612號裁定送觀察勒戒，嗣認有繼
    續施用毒品之傾向，於97年1 月10日，經本院以97年度毒聲
    字第4 號裁定令入戒治處所施以強制戒治，於97年10月6 日
    執行完畢釋放出所，並於97年11月4 日，經臺灣板橋地方法
    院檢察署檢察官以97年度戒毒偵字第627 號為不起訴處分確
    定。詎其猶不思戒絕毒癮，明知海洛因與甲基安非他命經毒
    品危害防制條例分別列為第一級與第二級毒品，不得施用、
    持有，竟於上開強制戒治執行完畢釋放後，5 年內之98年3
    月5 日22時45分許為警查獲後採尿時回溯26小時、96小時內
    之某時點（均排除為警查獲至採尿間不可能施用毒品之時段
    ），在臺北縣新莊市○○路1 號「兩人世界賓館」301 室內
    ，分別以香菸沾取之方式施用海洛因及以自製吸食器燒烤之
    方式施用甲基安非他命各1 次。迨98年3 月5 日22時45分許
    ，為警在臺北縣新莊市○○路1 號「兩人世界賓館」301 室
    內查獲，經警採尿送驗後，其結果呈安非他命類與嗎啡陽性
    反應，始偵悉上情。
二、案經臺北縣政府警察局新莊分局移送臺灣板橋地方法院檢察
    署檢察官偵查起訴。
    理  由
一、按依刑事訴訟法第284 條之1 之規定，除簡式審判程序、簡
    易程序及第376 條第1 款、第2 款所列之罪之案件外，第一
    審應行合議審判，復依同法第273 條之1 第1 項之規定，除
    被告所犯為死刑、無期徒刑、最輕本刑為三年以上有期徒刑
    之罪或高等法院管轄第一審案件者外，於第一次審判期日前
    之準備程序進行中，被告先就被訴事實為有罪之陳述時，審
    判長得告知被告簡式審判程序之旨，並聽取當事人、代理人
    、辯護人及輔佐人之意見後，裁定進行簡式審判程序。查被
    告甲○○所犯係死刑、無期徒刑、最輕本刑為三年以上有期
    徒刑以外之罪，其於準備程序中就被訴事實為有罪之陳述，
    經法官告知簡式審判程序之旨，並聽取公訴人、被告之意見
    後，業經本院合議庭依上開規定裁定由受命法官獨任進行簡
    式審判程序，合先敘明。
二、訊據被告甲○○坦承前揭犯罪事實，又被告於前開時、地經
    警查獲後採集之尿液檢體經檢驗，結果呈安非他命類、鴉片
    類陽性反應，此有臺北縣政府警察局新莊分局偵辦毒品案被
    移送者姓名及代碼對照表、台灣檢驗科技股份有限公司於98
    年3 月20日出具之濫用藥物檢驗報告各1 紙（見臺灣板橋地
    方法院檢察署98年度毒偵字第2025號卷第30頁、第42頁）附
    卷足憑，堪認被告前開施用第一級毒品海洛因及第二級毒品
    甲基安非他命之自白與事實相符。查被告曾因施用毒品案件
    ，於96年7 月30日，經本院以96年度毒聲字第1612號裁定送
    觀察勒戒，嗣認有繼續施用毒品之傾向，於97年1 月10日，
    經本院以97年度毒聲字第4 號裁定令入戒治處所施以強制戒
    治，於97年10月6 日執行完畢釋放出所，並於97年11月4 日
    ，經臺灣板橋地方法院檢察署檢察官以97年度戒毒偵字第62
    7 號為不起訴處分確定，此有臺灣高等法院被告前案紀錄表
    1 份附卷足憑，其於強制戒治執行完畢釋放後，5 年內再犯
    本案施用第一級毒品海洛因、第二級毒品甲基安非他命之罪
    ，核與毒品危害防制條例第23條第2 項之規定相符。
三、從而，本案事證已臻明確，被告犯行洵堪認定，自應依法論
    科。
四、核被告甲○○所為，係犯毒品危害防制條例第10條第1 項之
    施用第一級毒品罪、毒品危害防制條例第10條第2 項之施用
    第二級毒品罪。被告施用前持有第一級毒品海洛因、第二級
    毒品甲基安非他命之低度行為各為其施用之高度行為所吸收
    而不另論罪。被告所為2 罪行，犯意各別，觸犯構成要件互
    異之罪名，自應分論併罰。爰審酌被告施用毒品，足以戕害
    其身心，滋生其他犯罪，惡化治安，嚴重損及公益，且被告
    曾因施用毒品案件，業經強制戒治，仍未戒斷其施用毒品之
    惡習，竟再為本件施用毒品犯行，顯見其不思悔改，惟考量
    施用毒品行為於本質上係屬自我戕害行為，反社會性之程度
    應屬較低及其犯罪後於本院審理中坦承犯行，態度尚佳等一
    切情狀，各量處如主文所示之刑，並定其應執行之刑，以資
    懲儆。
據上論斷，依刑事訴訟法第273 條之1 第1 項、第299 條第1 項
前段，毒品危害防制條例第10條第1 項、第2 項、第23條第2 項
，刑法第11條前段、第51條第5 款，判決如主文。
本案經檢察官王家春到庭執行職務。
中    華    民    國    98    年    7     月    31    日
                  刑事第十一庭  法  官  陳鴻清
以上正本證明與原本無異。
如不服本判決應於收受送達後10日內向本院提出上訴書狀。
                                書記官  江文彬
中    華    民    國    98    年    7     月    31    日
附錄本案論罪科刑法條全文：
毒品危害防制條例第10條：
施用第一級毒品者，處六月以上五年以下有期徒刑。
施用第二級毒品者，處三年以下有期徒刑。


司法院資訊處製作；財團法人民間司法改革基金會備份。
